【裁判字號】    97,簡附民,127
【裁判日期】    970829
【裁判案由】    商標法
【裁判全文】
臺灣板橋地方法院刑事附帶民事訴訟判決
原      告  甲○○○○○○○○.
           LOUIS VU.
法定代理人  張學謙 Pete.
訴訟代理人  謝樹藝律師
            王志傑律師
被      告  乙○○
            丙○○
上列被告因97年度簡字第3265號違反商標法案件，經原告提起附
帶民事訴訟，本院判決如下：
    主  文
被告應連帶給付原告新臺幣伍拾萬元及自民國九十七年五月二十
日起至清償日止，按週年利率百分之五計算之利息。
被告應連帶負擔費用將本判決書之標題、案號、當事人、代理人
、案由及主文以十四公分乘五公分之版面、十號細明字體登載於
中國時報全國版報頭下一日。
原告其餘之訴駁回。
本判決第一項於原告以新臺幣拾柒萬元為被告供擔保後，得假執
行。
原告其餘假執行之聲請駁回。
    事實及理由
一、本件原告為外國法人，故本件性質上係屬涉外民事事件。就
    涉外民事事件之國際管轄權，現行法律雖無明文，惟被告二
    人均為中華民國人民，且原告主張被告係於我國境內從事侵
    害其商標權之不法行為，而依據侵權行為之法律關係提起本
    訴，參酌我國民事訴訟法第15條第1 項規定：「因侵權行為
    涉訟者，得由行為地之法院管轄」之意旨，應認對於行為地
    發生於我國境內之涉外侵權事件，我國法院即具有國際管轄
    權，是本院就本件訴訟自有管轄權。復按關於由侵權行為而
    生之債，依侵權行為地法，涉外民事法律適用法第9 條第1
    項前段定有明文，本件原告主張被告二人之侵權行為既係發
    生在我國境內，依上開規定，即應適用中華民國法律為其裁
    判之準據法，併此敘明。
二、原告主張：
(一)原告甲○○○○○○○○○公司素以設計製作標有LV等各種
    商標商品著稱，相關商品引領時常流行，迄今已一百五十年
    ，深受消費者大眾之信賴和喜愛，早已成為精品界之領袖，
    原告所有如附件所示等商標早已在世界各國取得商標註冊，
    在中華民國亦早已登記註冊並取得商標專用權，足以使商品
    之相關消費者認識其為表彰商品之標識，並藉以與他人之商
    品相別，為世界著名之商標。
(二)被告二人明知如附件所示之商標圖樣業經原告向經濟部智慧
    財產局申請註冊而獲得商標專用權，現仍在專用期間內，任
    何人未經商標專用權人之同意或授權，不得於同一商品使用
    相同與此等註冊商標商品，或將此商品陳列及販賣。詎仍共
    同基於販賣仿冒商標商品之犯意，雖明知真實姓名年籍不詳
    之成年人所販售使用上開商標之商品，係未經商標權人授權
    或同意，在同一商品使用相同註冊商標之商品，竟仍於民國
    96年12月中旬某日起，在二人位於臺北縣板橋市○○街48巷
    2 號4 樓403 室之居所，利用電腦網路設備連結上網，並使
    用「connieiou925」帳號登入雅虎奇摩拍賣網站及無名網站
    之相簿裡，刊登販賣上開仿冒商標之訊息，以每件新臺幣（
    下同）一百元至一千二百元不等之價格，販賣前開仿冒商標
    商品予不特定人，致侵害原告之商標權，使原告受有損害。
    爰依商標法第61條第1 項、第63條第1 項第3 款規定，以被
    告二人所自承最高販售價格一千二百元之一千五百倍計算損
    害，並依民法第185 條、商標法第61條第1 項、第64條提起
    本件訴訟等語。
(三)原告並聲明：
  被告應給連帶給付原告一百八十萬元及自起訴狀繕本送達翌
    日起至清償日止按週年利率百分之五計算之利息。
  被告應立即停止並不得再使用如附件所示之註冊商標於所指
    定之使用商品上。
  被告應連帶負擔費用將本件民事判決之一部（包括標題、案
    號、當事人、代理人、案由、主文），以十四公分乘五公分
    之版面、十號細明字體登載於中國時報全國版報頭下一日。
  第一項請求，被告願供擔保請准宣告假執行。
三、被告答辯：
    被告二人坦承上開販賣仿冒如附件所示商標商品之事實，惟
    以原告所請求賠償之金額及登報費用過高，被告無力負擔等
    語資為抗辯，並聲明求為判決：駁回原告之訴。
四、按附帶民事訴訟之判決，應以刑事訴訟判決所認定之事實為
    據，刑事訴訟法第五百條前段定有明文。本件原告主張前揭
    被告二人販賣仿冒如附件所示原告商標之商品，致侵害原告
    商標權之事實，業據本院以被告二人共同明知為未得商標權
    人同意，於同一商品使用相同之註冊商標而販賣，違反商標
    法第82條，而以97年度簡字第3265號刑事簡易判決判處被告
    乙○○有期徒刑四月、被告丙○○拘役五十日在案，有該刑
    事簡易判決在卷可按，是原告主張之事實，即堪信為真實。
五、按數人共同不法侵害他人之權利者，連帶負損害賠償責任，
    民法第185 條第1 項前段定有明文。又商標權人對於侵害其
    商標權者，得請求損害賠償；商標權人請求損害賠償時，得
    就下列各款擇一計算其損害：(三)就查獲侵害商標權商品之零
    售單價五百倍至一千五百倍之金額；前項賠償金額顯不相當
    者，法院得予酌減之，商標法第61條第1 項前段、第63條第
    1 項第3 款前段、第2 項亦分別有所規定。經查：原告主張
    被告係以一百元至一千二百元不等之價格，販賣前開仿冒商
    標商品予不特定人乙節，固為被告所不爭執，然由刑事案件
    卷附被告供買家匯入價金之中國信託存款帳戶交易明細可知
    ，自96年12月中旬至97年2 月中旬為警查獲時止，被告販賣
    所得不過數萬元，情節尚非重大，是本院認原告所主張之一
    千五百倍賠償金額，稍嫌過高，原則上應以五百倍計算，較
    為合理。另被告為警查扣之仿冒商品有鑰匙包、長皮夾、短
    皮夾、側背包、名片夾、零錢包等六種，零售單價各不相同
    ，自應分別計算，原告一律以最高價一千二百元計算，亦非
    妥適。準此，本院爰分別計算審酌如下：
(一)仿冒鑰匙包部分，查獲三十四只，以被告所自承之售價二百
    元計算，五百倍即為十萬元。
(二)仿冒短皮夾部分，查獲二十六只，以被告所自承之最高售價
    六百元計算，五百倍即為三十萬元。然因此部分係查獲二十
    六只，數量尚非甚鉅，且被告之最低售價為三百五十元，本
    院認賠償三十萬元稍嫌過鉅，爰依商標法第63條第2 項規定
    ，酌減至十五萬元。
(三)仿冒長皮夾部分，查獲十只，以被告所自承之最高售價七百
    元計算，五百倍即為三十五萬元。然因此部分僅查獲十只，
    尚非甚多，且被告之最低售價僅為三百五十元，賠償三十五
    萬元稍嫌過鉅，爰依商標法第63條第2 項規定，酌減至十萬
    元。
(四)仿冒側背包部分，查獲一只，以被告所自承之售價一千二百
    元計算，五百倍即為六十萬元。然因此部分僅查獲一只，賠
    償六十萬元顯屬過鉅，爰依商標法第63條第2 項規定，酌減
    至五萬元。
(五)仿冒名片夾部分，查獲二只，以被告所自承之售價二百元計
    算，五百倍即為十萬元。然因此部分僅查獲二只，賠償十萬
    元亦屬過鉅，爰依商標法第63條第2 項規定，酌減至五萬元
    。
(六)仿冒零錢包部分，查獲七十五只，以被告所自承之售價一百
    元計算，五百倍即為五萬元。
(七)據此，本件原告所得請求之賠償額即為五十萬元（100,000+
    150,000+100,000+50,000+50,000+50,000=500,000）。
六、復按商標權人得請求由侵害商標權者負擔費用，將侵害商標
    情事之判決書內容全部或一部登載於新聞紙，商標法第64條
    定有明文。本件被告二人侵害原告如附件所示之商標權，既
    經認定如前，則原告依上開規定，請求被告二人應連帶負擔
    費用將本件刑事附帶民事訴訟判決之一部（包括標題、案號
    、當事人、代理人、案由、主文），以十四公分乘五公分之
    版面、十號細明字體登載於中國時報全國版報頭下一日，亦
    屬有據，應予准許。
七、按商標權人對於侵害其商標權者，得請求損害賠償，並得請
    求排除其侵害；有侵害之虞者，得請求防止之，商標法第61
    條第1 項固定有明文。本件原告依上開規定請求被告應立即
    停止並不得再使用如附件所示之商標於所指定之使用商品上
    ，然被告所販賣之仿冒商品均已遭警方查獲，原告並未舉證
    證明被告目前仍有庫存之仿冒商品或有繼續販賣之行為。且
    依上開刑事判決所認定之事實，被告二人僅係販賣系爭仿冒
    商品，該仿冒商品本身並非被告所製造，原告本身亦主張被
    告係向某真實姓名年籍不詳之成年人購入系爭仿冒商品，並
    未主張係由被告所製造，從而被告既未直接使用系爭商標於
    所查獲之商品上，亦無證據證明有繼續販賣之行為，原告就
    此部分即無受侵害之虞，是其此部分請求難認有理，不應准
    許。
八、綜上所述，原告依商標法第61條、第63條及第64條規定，請
    求被告連帶給付五十萬元及自起訴狀繕本送達翌日即97年5
    月20日起至清償日止，按週年利率百分之五計算之利息，並
    由被告連帶負擔費用將本件刑事附帶民事訴訟判決之一部（
    包括標題、案號、當事人、代理人、案由、主文），以十四
    公分乘五公分之版面、十號細明字體登載於中國時報全國版
    報頭下一日，為有理由，應予准許，逾上開範圍之情求，則
    無理由，應予駁回。又訴訟費用並未在刑事訴訟法第491 準
    用之列，應毋庸命當事人負擔，附此敘明。
九、本案事證已臻明確，兩造其餘主張、陳述及所提之證據暨攻
    擊防禦方法，經本院審酌後，認均與本案判斷結果無影響，
    毋庸再予一一審酌，附此敘明。
十、原告陳明就其聲明第一項部分，願供擔保請准宣告假執行，
    經核原告勝訴部分，並無不合，爰酌定相當之擔保金額准許
    之。至原告敗訴部分，其假執行之聲請已失所附麗，應併駁
    回。
據上論結，原告之訴為一部有理由、一部無理由，應依民事訴訟
法第502 條，判決如主文。
中    華    民    國    97    年    8     月    29    日
                  刑事第十四庭  法  官 張紹省
以上正本證明與原本無異。
如不服本判決，應於判決送達後十日內，向本院提出上訴書狀，
上訴書狀應「敘述具體上訴理由」，並按他造當事人之人數附繕
本。「切勿逕送上級法院」。
告訴人或被害人對於判決如有不服具備理由請求檢察官上訴者，
其上訴期間之計算係以檢察官收受判決正本之日期為準。
本判決非對於刑事訴訟之判決有上訴時不得上訴。
                                書記官 周雅玲
中    華    民    國    97    年    9     月    2     日


司法院資訊處製作；財團法人民間司法改革基金會備份。
